【裁判字號】    89,上訴,1855
【裁判日期】    891115
【裁判案由】    毒品危害防制條例
【裁判全文】
臺灣高等法院臺中分院刑事判決          民國八十九年度上訴字第一八五五號
    上  訴  人  臺灣彰化地方法院檢察署檢察官
    上  訴  人
    即  被  告  乙○○
右上訴人因被告毒品危害防制條例案件，不服臺灣彰化地方法院中華民國八十九年六
月三十日第一審判決（民國八十九年度訴字第三○二號，起訴案號：臺灣彰化地方法
院檢察署民國八十九年度毒偵字第九五○號，併辦案號：八十九年度毒偵字第三四二
六號），提起上訴，本院判決如左：
    主      文
原判決撤銷。
乙○○連續施用第一級毒品，累犯，處有期徒刑拾月，海洛因壹包（淨重○‧○八公
克）、注射針筒支，均沒收銷燬之；又連續施用第二級毒品，累犯，處有期徒刑柒
月，安非他命壹包（毛重○‧二公克）沒收銷燬之。主刑部分應執行有期徒刑壹年貳
月。
    事      實
一、乙○○於民國（下同）八十六年間因違反麻醉藥品管理條例等案件，經臺灣彰化
    地方法院分別判處有期徒刑六月、二月、六月確定，並定應執行刑十一月，嗣於
    八十七年六月十二日執行完畢，復於八十七年間因施用第二級毒品，經同法院裁
    定送觀察、勒戒及強戒戒治後，由臺灣彰化地方法院檢察署檢察官於八十九年一
    月十七日以八十九年度戒毒偵字第六六、六七、六八、六九號處分不起訴在案，
    仍不知悔改，復於八十九年二月十日前四日內某時，在不詳地點施用第一級毒品
    海洛因一次，又另行起意，於八十九年二月十日在彰化縣彰化市○○路○段三四
    八巷十之三號二樓以陳靜宜（另案處理）所有之吸食器施用第二級毒品安非他命
    一次，嗣於八十九年二月十日上午十時四十七分許，在上址為警查獲，報請檢察
    官偵查經飭回後，又基於概括之犯意，自八十九年二月中旬起至同年六月十二日
    止，在其彰化市○○路七十八號住處及臺中縣王田交流道附近之華倫汽車旅館等
    處，先後施用第一級毒品海洛因及第二級毒品安非他命多次，於八十九年六月十
    三日晚十時二十分許，再為警在其住處查獲，並扣得所施用之第二級毒品安非他
    命一包（毛重○‧二公克）、第一級毒品海洛因一包（淨重○‧○八公克），及
    供注射海洛因之器具針筒三支。
二、案經彰化縣警察局彰化分局報請臺灣彰化地方法院檢察署檢察官偵查起訴及移送
  併辦。
    理      由
一、右揭事實業據被告乙○○於警訊及本院審理中坦承不諱，而其被查獲經警採尿送
    驗結果，有嗎啡及甲基安非他命陽性反應，有彰化縣衛生局尿液檢驗成績書在卷
    可稽，又有所施用而為警查獲之毒品海洛因一包（淨重○‧○八公克）、安非他
    命一包（毛重○‧二公克）、針筒三支扣案，及扣案白粉含有毒品海洛因成分之
    法務部調查局鑑驗通知書一份附卷為證，另被告於八十七年間曾因施用第二級毒
    品，經臺灣彰化地方法院裁定送觀察、勒戒及強制戒治後，由臺灣彰化地方法院
    檢察署檢察官於八十九年一月十七日以八十九年度戒毒偵字第六六、六七、六八
    、六九號處分不起訴在案，有該不起訴處分書存卷可憑，其於五年內再犯毒品危
    害防制條例第十條之罪，事證明確，被告犯行堪予認定。
二、核被告所為，係犯毒品危害防制條例第十條第一項施用第一級毒品及同條第二項
    施用第二級毒品之罪，其多次施用第一級及第二級毒品之行為，犯罪構成要件相
    同，顯係各基於概括犯意為之，應各依連續犯論以一罪，並加重其刑，其為施用
    第一級、第二級毒品而持有毒品之低度行為，應為施用之高度行為所吸收，均不
    另論罪，所犯上開二罪，罪質不同，犯意各別，應予分論併罰。又被告施用毒品
    於八十九年二月十日為警查獲報請偵辦，經檢察官將被告飭回後，被告不知悔改
    ，復自八十九年二月中旬起至八十九年六月十二日止，再度多次施用第一、二級
    毒品之行為，雖未經檢察官起訴，然與已起訴成罪部分，有連續犯之裁判上一罪
    關係，本院自得併予審理。另被告於八十六年間因違反麻醉藥品管理條例，經臺
    灣彰化地方法院分別判處有期徒刑六月、二月、六月確定，並定應執行刑十一月
    ，已於八十七年六月十二日執行完畢，有刑案資料查註紀錄表在卷可考，未逾五
    年再犯本罪，應依累犯規定遞加重其刑。原審予被告論科，固非無見，惟查被告
    於八十九年二月十日為警查獲後，不知悔改，又自同年二月中旬至同年六月十二
    日止連續多次施用第一、二級毒品之行為，原審未及一併審理予以論科，尚有未
    洽，是被告上訴否認犯罪，雖非可採，然檢察官上訴指摘原判決就被告八十九年
    二月中旬至八十九年六月十二日間施用毒品之行為未予併案審理為不當，則屬可
    採，應由本院將原判決撤銷改判，爰審酌被告一再吸毒，不知悔改及其犯罪所生
    危害等一切情狀，各量處如主文第二項所示之刑及定其應執行之刑，扣案之海洛
    因（淨重○‧○八公克）、安非他命（毛重○‧二公克）各一包為毒品、注射針
    筒三支為專供施用毒品海洛因之器具均應依法沒收銷燬之。
三、據上論斷，應依刑事訴訟法第三百六十九條第一項前段、第三百六十四條、第二
    百九十九條第一項前段，毒品危害防制條例第十條、第十八條第一項前段，刑法
    第十一條前段、第五十六條、第四十七條、第五十一條第五款，判決如主文。
本案經檢察官甲○○到庭執行職務。
中      華      民      國    八十九     年     十一    月      十五    日
                                  臺灣高等法院臺中分院刑事第二庭
                                        審判長法  官  羅  禮  政
                                              法  官  蔡  聰  明
                                              法  官  陳  欣  安
右正本證明與原本無異。
施用第一級毒品部分得上訴。
如不服本判決應於收受送達後十日內向本院提出上訴書狀，其未敘述上訴之理由者並
得於提起上訴後十日內向本院補提理由書（均須按他造當事人之人數附繕本）。
                                              書記官  陳  秀  真
中      華      民      國    八十九     年     十一    月      十六    日
附錄：
毒品危害防制條例第十條：
第一項：施用第一級毒品者，處六月以上五年以下有期徒刑。
第二項：施用第二級毒品者，處三年以下有期徒刑。
                                                                        Ｃ


司法院資訊處製作；財團法人民間司法改革基金會備份。
